臺灣高等法院臺中分院刑事判決　　　　　　　　　九十三年度交上易字第六二三號
　　上　訴　人　臺灣彰化地方法院檢察署檢察官
　　被　　　告　乙○○
右上訴人因被告過失傷害案件，不服臺灣彰化地方法院九十二年度交易字第一九二號
中華民國九十三年四月二十六日第一審判決（起訴案號：臺灣彰化地方法院檢察署九
十二年度偵字第七九五二號、第七九五三號），提起上訴，本院判決如左：
    主      文
原判決撤銷。
乙○○因過失傷害人，處有期徒刑肆月，如易科罰金，以參佰元折算壹日。
    事      實
一、乙○○於民國九十二年三月三十一日十五時十五分許，駕駛其所有之ＭＱ－九七
    ○七號自用小客車，附載其妻林素娥及其外孫（起訴書誤載為子女）羅思瑩、羅
    銘祥，沿國道一號公路由北往南之方向行駛，行經南二○五公里九○○公尺處（
    彰化縣大村鄉轄）時，因故暫停在路肩，其原應注意起步前應顯示方向燈，注意
    前後左右有無障礙或車輛行人，並應讓行進中之車輛行人優先通行，且汽車在行
    駛高速公路途中，不得驟然或任意變換車道，如欲超越前車或變換車道時，應先
    顯示方向燈告知前後車輛，並保持安全距離及間隔，方得超越或變換車道，而依
    當時情形為天候陰、日間自然光線、路面乾燥無缺陷、無障礙物、視距良好，並
    無不能注意之情事，竟疏於注意及此，未顯示方向燈，貿然自路肩起駛並驟然變
    換至外側車道，適有甲○○所駕駛之ＫＵ－五九○號營業用半聯結車，沿外側車
    道同方向駛至，見狀煞閃不及，右前車頭追撞乙○○自用小客車之左後側後，失
    控偏離車道衝下斜坡，致甲○○因而受有腦震盪暨頸椎、左肩、胸壁挫傷與全身
    多處擦傷及撕裂傷等傷害。
二、案經甲○○訴由臺灣彰化地方法院檢察署檢察官偵查起訴。
    理      由
一、右揭犯罪事實，業據被告乙○○坦承不諱，核與告訴人甲○○指訴之情節相符，
    並有道路交通事故現場圖、道路交通事件調查報告表、現場照片，及秀傳紀念醫
    院診斷證明書附卷可稽。按行車起步前應顯示方向燈，注意前後左右有無障礙或
    車輛行人，並應讓行進中之車輛行人優先通行；且汽車在行駛（高速公路）途中
    ，不得驟然或任意變換車道，如欲超越前車或變換車道時，應先顯示方向燈告知
前後車輛，並保持安全距離及間隔，道路交通安全規則第八十九年第一項第六款
    ，及高速公路交通管制規則第十一條定有明文，被告係領有普通小型車駕駛執照
    之人，自應注意遵守上開道路交通安全之規定，而本件車禍當時天候陰、日間自
    然光線、路面乾燥無缺陷、無障礙物、視距良好，此有道路交通事件調查報告表
    及現場照片可稽，並無不能注意之情事，惟被告竟疏未注意及此，未顯示方向燈
    ，而貿然自路肩起駛，並驟然變換行車路線至外側車道，致告訴人所駕駛之聯結
    車煞閃不及，失控衝下斜坡告訴人因而受有前述傷害，被告駕車顯有過失。又本
    件經臺灣省彰化縣區車輛行車事故鑑定委員會鑑定，及臺灣省車輛行車事故覆議
    鑑定委員會覆議結果，亦同此認定無異，有鑑定意見書及函在卷足憑。被告過失
    行為與告訴人所受之前開傷害間，具有相當因果關係，本件事證明確，被告犯行
    ，堪以認定。
二、核被告所為，係犯刑法第二百八十四條第一項前段之過失傷害罪。原審對被告論
    罪科刑雖非無見，惟：(一)被告除變換車道失當外，於車禍當時疏未注意左右車輛
    ，貿然自路肩起駛匯入外側車道，同屬被告違反注意義務之過失行為（詳鑑定意
    見書），原審認定被告僅違反規定變換車道，事實之認定有所違誤。(二)告訴人甲
    ○○就車禍之發生並無過失，而應由被告負全部過失責任；且告訴人之聯結車於
    車禍中受損嚴重，告訴人因本件車禍受傷造成顯著運動障礙，上肢肌力受限約剩
    三分力（詳告訴人所提出之診斷書），所受損害非輕，被告復未賠償告訴人之損
    害，原審僅量處被告有期徒刑二月，亦非允洽。公訴人上訴意旨略以原審量刑過
    輕等語，指摘原審判決不當，尚非全無理由，應由本院撤銷原審判決改判。爰審
    酌被告並無前科，雖於原審審理中坦承犯行，惟就本件車禍發生應負全部過失責
    任，且對於告訴人之損害非輕，肇事後復未與告訴人達成和解，賠償告訴人之損
    害等一切情狀，量處如主文所示之刑，並諭知易科罰金之折算標準。
三、依刑事訴訟法第三百六十九條第一項前段、第三百六十四條、第二百九十九條第
    一項前段、刑法第二百八十四條第一項前段、第四十一條第一項前段，罰金罰鍰
    提高標準條例第一條前段、第二條，判決如主文。
本案經檢察官丙○○到庭執行職務。
中      華      民      國　    九十三     年     七      月   二十八 　日
                                臺灣高等法院臺中分院刑事第十庭
                                      審判長法  官  林  照  明
                                            法　官  吳　重　政
                                            法  官  王  　　銘
右正本證明與原本無異。
如不服本判決應於收受送達後十日內向本院提出上訴書狀，其未敘述上訴之理由者並
得於提起上訴後十日內向本院補提理由書（均須按他造當事人之人數附繕本）。
                                            書記官  王  麗  珍
中      華      民      國　    九十三     年     七      月    三十　　日
                                                                        Ｒ
